【裁判字號】    99,台抗,642
【裁判日期】    990819
【裁判案由】    聲請假扣押
【裁判全文】
最高法院民事裁定              九十九年度台抗字第六四二號
再 抗  告 人  宏隆資產管理股份有限公司
兼法定代理人  乙○○
共        同
訴 訟代理 人  董家豪律師
上列再抗告人因與相對人甲○○間聲請假扣押事件，對於中華民
國九十九年五月三十一日台灣高等法院裁定（九十九年度抗更(一)
字第一一號），提起再抗告，本院裁定如下：
    主  文
再抗告駁回。
再抗告訴訟費用由再抗告人負擔。
    理  由
本件相對人向台灣台北地方法院（下稱台北地院）聲請假扣押，
經該院准相對人以新台幣（下同）三百三十三萬四千元供擔保後
，得對再抗告人之財產在一千萬元之範圍內為假扣押。再抗告人
提起抗告，原法院以：相對人主張受再抗告人乙○○詐欺而向再
抗告人宏隆資產管理股份有限公司（下稱宏隆公司）購買不動產
，對再抗告人有侵權行為損害賠償請求權，為保全將來執行，聲
請對再抗告人財產為假扣押，就請求之原因，提出不動產買賣契
約書、台北市政府市場管理處函、交款備忘錄為釋明，而就假扣
押原因，則以乙○○於民國九十八年十月二十一日、十月三十日
將其不動產分別移轉予第三人謝秀娟、羅曉琳所有；宏隆公司則
於同年十一月十八日將所有不動產信託登記予第三人李亞萍，有
隱匿財產行為，並提出建物所有權人前後異動謄本、建物登記簿
謄本為釋明，相對人並陳明願供擔保以補釋明之不足，其聲請准
為假扣押，核無不合等詞，爰維持台北地院所為之裁定，裁定駁
回再抗告人之抗告。
查債權人聲請假扣押，就請求及假扣押之原因，如絲毫未提出能
即時調查之證據以釋明者，固應駁回其聲請，惟請求及假扣押之
原因如經釋明而有不足，而債權人陳明願供擔保或法院認為適當
者，仍得命供擔保以補其釋明之不足，准為假扣押，此觀民事訴
訟法第五百二十六條第一項、第二項規定自明。所謂假扣押之原
因，即債務人有日後不能強制執行或甚難執行之虞者。又證明與
釋明在構成法院之心證上程度未盡相同，所謂證明者，係指當事
人提出之證據方法，足使法院產生堅強之心證，可以完全確信其
主張為真實而言，與釋明云者，為當事人提出之證據未能使法院
達於確信之程度，僅在使法院得薄弱之心證，信其事實上之主張
大概為如此者有間，二者非性質上之區別，乃分量上之不同。是
依當事人之陳述及提出之相關證據，倘可使法院得薄弱之心證，
信其事實上之主張大概為如此者，自不得謂為未釋明。原法院以
相對人既提出釋明再抗告人有前述移轉不動產以隱匿財產之假扣
押原因之證據，並陳明願供擔保以補釋明之不足，而為再抗告人
不利之裁定，經核於法並無違背。再抗告論旨，以相對人所提出
之證據，係伊營利行為之必然結果云云，指摘原裁定不當，聲明
廢棄，非有理由。
據上論結，本件再抗告為無理由。依民事訴訟法第四百九十五條
之一第二項、第四百四十九條第一項、第九十五條、第七十八條
，裁定如主文。
中    華    民    國  九十九  年    八    月   十九   日
                      最高法院民事第五庭
                          審判長法官  朱  建  男
                                法官  顏  南  全
                                法官  林  大  洋
                                法官  沈  方  維
                                法官  鄭  玉  山
本件正本證明與原本無異
                                      書  記  官
中    華    民    國  九十九  年    八    月  三十一  日
                                                      K

司法院資訊處製作；財團法人民間司法改革基金會備份。
